# 已停止营业大半年的控股子公司如何合并？

提问人：sandybaby 时间：2011-12-23 10:02:49
某公司A下属子公司B，已在 2011 年年初经股东会做出决议，停止生产，安置员工（现在仅有部分管理人员），股东双方均出售其股权，至年底，股权出售已在产权交易所挂牌，但尚未有确定的买家。 作为B公司，能否视为终止经营，按照非持续经营条件下编制报表？作为母公司A，应当如何合并报表？

回答人：chenyiwei
赞同上面各位意见。B公司自身报表可以按非持续经营基础编制，但仍应纳入A的合并范围。A在其合并报表中可以考虑是否符合终止经营和持有待售非流动资产的确认条件，作出相应的披露。